臺灣臺南地方法院刑事判決　　　　　　　　　　　　　九十一年度易字第六一六號
　　公　訴　人　臺灣臺南地方法院檢察署檢察官
　　被　　　告　乙　○　○
右列被告因贓物案件，經檢察官提起公訴（九十一年度偵緝字第二四三號），本院判
決如左：
    主  文
乙○○收受贓物，處有期徒刑伍月，如易科罰金，以佰元折算壹日。
    事  實
一、乙○○於民國九十年五月二十九日至同年六月初間某日，明知姓名年籍不詳綽號
    「阿平」之成年男子，在臺南市○區○○路二段一九七巷一號臺興旅社所交付之
    車牌號碼ＮＩＨ─一二一號重型機車，係來源不明之贓物，竟仍予以收受，並於
    同年六月初某日二十一時許，在上址臺興旅社，將該贓車借予友人劉東原（由檢
    察官另行偵辦）騎用。嗣於同年六月三十日十七時十分許，在臺南市○○路八八
    號前，劉東原正騎用前揭重型機車之際，為警當場查獲，而查悉上情。
二、案經臺南市警察局第四分局報請臺灣臺南地方法院檢察署檢察官偵查起訴。
    理  由
一、訊據被告乙○○固坦承於右揭時地收受上開重型機車，再借予友人劉東原騎用經
    警查獲之事實不諱，惟矢口否認有何收受贓物犯行，辯稱：伊不知該車係贓車云
    云。經查：上開機車係甲○○所有，於九十年五月二十九日十六時許，在臺南市
    ○○路一一一巷一三號前失竊之事實，業據被害人甲○○於警訊中指述綦詳，並
    有贓物認領保管單及車輛竊盜、車牌失竊資料個別查詢報表─查詢車輛認可資料
    各一件附卷可稽（見警卷），是上開機車確屬贓物無疑。又上開機車係被告於九
    十年六月初某日二十一時許在臺興旅社借予劉東原，業據被告供明在卷，且經劉
    東原於警訊中、偵查中陳述明確；而被告借車予劉東原時，已向劉東原提及該車
    來路不明，可能會惹上麻煩，要劉東原自行負責借車之後果一情，亦據被告於偵
    查中及本院調查時供承無訛（見九十一年度偵緝字第二四三號卷第一三頁反面及
    本院卷第四六頁），足見被告自「阿平」處收受上開機車時，就上開機車係他人
    失竊之贓車一節應有認識，其主觀上即明知上開機車係竊盜而得之贓物等情，至
    屬灼然。又被告自承與綽號「阿平」之人並不熟識，倘被告不知該車係屬贓車，
    「阿平」豈會放心將所竊得之贓車連同鑰匙隨意交付予一不熟識之人，且未約定
    何時返還之理；況倘係「阿平」暫時借放於被告暫時居住之臺興旅社，又何須連
    同鑰匙交付予被告，被告又怎能隨意將他人暫放之物再轉借他人使用，足見被告
    自「阿平」處收受上開機車，非僅幫忙看管，而得於收受後供己使用，並無代為
    隱匿之意；再者，被告一再供陳其不知道「阿平」之真實姓名年籍資料等事項，
    而無法供本院傳訊查證被告否認知贓一情是否屬實。綜上，被告主觀上應有贓物
    之認識，至為灼然；而被告所辯不知上開機車係贓物一節，顯係事後卸責之詞，
    洵無可採。本件事證明確，被告犯行洵堪認定，自應依法論科。
二、核被告乙○○收受上開機車時，並無代為藏匿之意，已如前述，是其收受贓物使
    用之行為，係犯刑法第三百四十九條第一項之收受贓物罪。爰審酌被告貿然收受
    贓物，助長竊盜惡行及犯罪後猶飾詞圖卸刑責，缺乏悔意等一切情狀，量處如主
    文所示之刑，並諭知易科罰金之折算標準。
據上論斷，應依刑事訴訟法第二百九十九條第一項前段，刑法第三百四十九條第一項
、第四十一條第一項前段，罰金罰鍰提高標準條例第一條前段、第二條，判決如主文
本案經檢察官姚玎霖到庭執行職務。
中      華      民      國    九十一    年      十      月      八      日
                                  臺灣臺南地方法院刑事第五庭
                                      審判長法  官  蘇  清  水
                                            法  官  卓  穎  毓
                                            法  官  林  欣  玲
右正本證明與原本無異。
如不服本判決，應於判決送達後十日內，向本院提出上訴狀。
                                            書記官  莊  淑  雅
中      華      民      國    九十一    年      十      月      八      日
本案論罪科刑法條全文：
刑法第三百四十九條第一項
收受贓物者，處三年以下有期徒刑、拘役或五百元以下罰金。
